【裁判字號】    97,交聲,3246
【裁判日期】    980115
【裁判案由】    聲明異議
【裁判全文】
臺灣臺中地方法院交通事件裁定        97年度交聲字第3246號
原處分機關  交通部公路總局臺中區監理所
異議人即
受處分人    甲○○
上列受處分人因違反道路交通管理處罰條例案件，對於交通部公
路總局臺中區監理所於民國97年11月13日所為之處分（原處分案
號：中監違字第裁60-A00000000號）聲明異議，本院裁定如下：
    主  文
異議駁回。
    理  由
一、原處分機關交通部公路總局臺中區監理所略以：受處分人即
    異議人甲○○（下稱受處分人）所有RI-9906號自小客車，
    於民國97年9月30日16時32分許，在臺北市○○路與敦煌路
    （往北）口處，因「限速50公里，經測時速89公里，超速20
    公里以上未滿40公里」之違規，經臺北市政府警察局大同分
    局交通警察大隊以違反道路交通事件通知單（單號：北市警
    交大字第A00000000號）舉發，嗣經受處分人到案申訴，原
    處分機關函請原舉發單位調查結果，仍認受處分人有前開違
    規行為，原處分機關乃依道路交通管理處罰條例第40條、第
    63條規定裁處罰鍰新臺幣（下同）1,800元整，並記違規點
    數1點，逾期則依裁決書處罰主文規定裁處，於法並無不合
    等語。
二、本件聲明異議意旨略以：受處分人甲○○當天在台北市勞工
    教育局藝文中心掛圖個展之佈置，當天完成離開停車場剛彎
    出來，即被敦煌路交叉路口測速照相，很明顯伊是被嫁禍的
    ，好幾部車從伊旁邊咻過去，相機速度速度太慢吧，拍不到
    他們他們卻拍到我，伊並不是懷疑相機有問題，只是懷疑被
    嫁禍，爰依法聲明異議云云。
三、按汽車駕駛人，行車速度，超過規定之最高時速，或低於規
    定之最低時速，除有第43條第1項第2款情形外，處新臺幣1
    千2百元以上2千4百元以下罰鍰，並記違規點數1點，道路交
    通管理處罰條例第40條、第63條第1項第1款分別定有明文。
    次按汽車駕駛人行車速度超過規定之最高速限，經以科學儀
    器取得證據資料證明其行為違規者，當場不能或不宜攔截製
    單舉發者，得逕行舉發，道路交通管理處罰條第7條之2第1
    項第7款，亦有明文。經查：
  (一)本件受處分人甲○○所有之車牌號碼RI-9906號自小客車於
    97年9月30日16時32分許，在臺北市○○路與敦煌路（往北
    ）口處，因「限速50公里，經測時速89公里，超速20公里以
    上未滿40公里」之違規，經臺北市政府警察局大同分局交通
    警察大隊員警逕行舉發等情，為受處分人所不爭執，並有臺
    北市政府警察局大同分局交通警察大隊北市警交大字第A000
    00000號舉發違反道路交通管理事件通知單及違規採證照片
    在卷可參，是本件舉發之違規事實洵堪認定。
  (二)受處分人雖以前詞辯稱，惟觀以卷附採證照片，係在車輛行
    進方向之左後方拍攝，換言之，該照片所顯示之車輛行進方
    向為自畫面右下角向左上角移動，而該照片中，本件車牌號
    碼RI-9906號自小客車，係在照片畫面正中央靠上方，對照
    臺北市政府警察局大同分局97年12月24日北市警同分交字第
    09734620700號函覆之雷達波發射範圍比對表，受處分人之
    行車位置復落於雷達測速器掃描範圍內，又該車附近並無拍
    攝到其他車輛併駛，僅針對單一車輛測速拍攝，是在測速照
    相機運作正常之情形下，殊無將其他車輛之違規誤植為本件
    車輛之可能。況本案舉發所使用之雷達測速儀，係經我國經
    濟部標準檢驗局檢定合格後，核發雷達測速儀檢定合格證書
    （檢定日期：97年7月22日、有效期限：98年7月31日），此
    亦有前揭函覆之經濟部標準檢驗局雷達測速儀檢定合格證書
    1紙在卷可稽，則該雷達測速儀在本件舉發時尚在檢定合格
    期間，足見本件警方係以精準之科學儀器測速舉發，應無混
    淆誤判之可能。再衡諸舉發員警僅係執勤員警，其與受處分
    人間不僅未有任何嫌隙亦毫不相識，應無設詞攀誣、或虛構
    違規事實以陷害受處分人之理，並綜合卷附舉發違規採證照
    片相對照，亦應無誤看或誤為判斷之情事。況員警執行公務
    本身受行政懲處責任之監督，殊無甘冒行政懲處及刑法偽證
    罪責任，而刻意誣陷受處分人之必要。是依上開採證照片、
    雷達波發射範圍比對表、雷達測速儀檢定合格證書所示之內
    容，應堪認受處分人確有駕駛上開自小客車超速之違規事實
    ，受處分人空言質疑係遭嫁禍，容係其個人主觀臆測之意見
    ，復未提出其他有利證據供本院審酌，其所辯自不足遽採。
四、綜上所述，足認本件受處分人之違規事證，至為明確，故受
    處分人上開所辯，要係卸責之詞，尚無可採。從而，原處分
    機關所為之處分，並無違法不當，本件異議為無理由，應予
    駁回。
五、據上論斷，應依道路交通管理處罰條例第87條第2項、道路
    交通案件處理辦法第19條，裁定如主文。
中    華    民    國    98    年    1     月    15    日
                  臺灣臺中地方法院交通法庭
                      法  官  吳崇道
上正本證明與原本無異。
如不服本裁定，應於送達後5日內，向本院提出抗告狀。
                      書記官  黃舜民
中    華    民    國    98    年    1     月    15    日


司法院資訊處製作；財團法人民間司法改革基金會備份。
